【裁判字號】    99,易,78
【裁判日期】    990226
【裁判案由】    竊盜等
【裁判全文】
臺灣苗栗地方法院宣示判決筆錄            99年度易字第78號
公  訴  人  臺灣苗栗地方法院檢察署檢察官
被      告  甲○○
指定辯護人  李建德律師
上列被告因竊盜等案件（起訴案號：98年度偵字第6618號），本
院於中華民國99年2 月26日下午4 時，在本院第二法庭宣示判決
，出席職員如下：
                      法  官  林信旭
                      書記官  黃雅琦
法官起立朗讀判決主文、犯罪事實要旨、處罰條文、附記事項，
及告以上訴限制、期間並提出上訴狀之法院，且諭知記載其內容
：
一、主  文：
    甲○○犯竊盜罪（貳罪），均累犯，各處有期徒刑伍月，如
    易科罰金均以新台幣壹仟元折算壹日，又犯非法由自動付款
    設備取財罪，累犯，處有期徒刑肆月，如易科罰金以新台幣
    壹仟元折算壹日。應執行有期徒刑壹年壹月，如易科罰金以
    新台幣壹仟元折算壹日。
二、犯罪事實要旨：如後附起訴書所載。
三、處罰條文：
    刑法第320 條第1 項、第339條之2第1項。
四、協商判決除有刑事訴訟法第455 條之4 第1 項第1 款於本訊
    問程序終結前，被告撤銷協商合意或檢察官撤回協商聲請者
    ；第2 款被告協商之意思非出於自由意志者；第4 款被告所
    犯之罪非第455 條之2 第1 項所定得以協商判決者；第6 款
    被告有其他較重之裁判上一罪之犯罪事實者；第7 款法院認
    應諭知免刑或免訴、不受理者情形之一，及違反同條第2 項
    「法院應於協商合意範圍內為判決；法院為協商判決所科之
    刑，以宣告緩刑或2 年以下有期徒刑、拘役或罰金為限」之
    規定者外，不得上訴。
五、如有前項得上訴之情形，若不服本件判決，得自收受判決筆
    錄送達之日起10日內，向本院提出上訴書狀，上訴於第二審
    法院。
中    華    民    國    99    年    2     月    26    日
                  台灣苗栗地方法院刑事第一庭
                            書記官  黃雅琦
                            法  官  林信旭
以上正本證明與原本無誤
                            書記官  黃雅琦
中    華    民    國    99    年    2     月    26    日
附件：
臺灣苗栗地方法院檢察署檢察官起訴書
                                      98年度偵字第6618號
    被      告  甲○○  男  30歲（民國○○年○月○○日生）
                        國民身分證統一編號：Ｚ000000000號
                        住苗栗縣苗栗市勝利里32鄰三水源35
                          號
                        (另案在臺灣臺中監獄苗栗分監執行)
上列被告因竊盜等案件，已經偵查終結，認應提起公訴，茲將犯
罪事實及證據並所犯法條分敘如下：
        犯罪事實
一、甲○○曾犯竊盜、詐欺及施用毒品等罪，經臺灣苗栗地方法
    院分別以94年度易字第345號、94年度易字第146號、94年度
    訴字第476 號判決分別判處有期徒刑6月、6月及1年2月確定
    ，嗣均因減刑，由同法院以96年度聲減字第300 號判決各減
    為有期徒刑3月、3月及7月，應執行有期徒刑1年1月確定，
    業於民國96年9 月11日假釋期滿未經撤銷假釋執行完畢。詎
    猶未悔改，復基於意圖為自己不法所有之犯意，為下列犯行
    ：(一)於98年9月13日上午7時許，在苗栗縣頭份鎮○○路52
    號前，見鍾國仁所有車號BJ3－491號重型機車停放於該處，
    且車鑰匙仍插於電源孔內，認有機可乘，遂徒手發動該機車
    而竊取之，得手後供己代步使用。(二)於98年9月14日下午2
    時40分許，騎乘上開竊得之機車，行經苗栗縣苗栗市勝利里
    13鄰楊屋19號前時，見乙○○之車號F2K-826 號重型機車之
    置物箱未鎖好，竟徒手竊取乙○○放置於該機車置物箱內之
    皮夾1 個（內有中國信託銀行、匯豐銀行、玉山銀行、國泰
    世華銀行、聯邦銀行等銀行之信用卡、郵局金融卡、國民身
    分證、全民健保卡）。(三)甲○○於竊得上開乙○○所有之
    皮夾後，復另行起意，持竊得之皮夾內之郵局金融卡，於同
    日下午2時55分許，在苗栗縣苗栗市○○路755號「苗栗市農
    會」自動提款機，以冒用密碼之不正方法，使提款機之識別
    系統對真正持卡人之識別陷於錯誤，而接續詐得現金新臺幣
    （下同）6,000元、400元，並騎乘上開竊得之車號 BJ3-491
    號重型機車離去。嗣於同日下午3 時30分許，行經苗栗縣苗
    栗市○○街水圳旁時，將上開竊得之皮夾連同其內之證件、
    信用卡、金融卡等物，丟棄於水圳內，嗣並將上開竊得之機
    車棄置於苗栗市○○路頂好超市前之新竹客運入口處。嗣乙
    ○○報警處理，經警方調閱「苗栗市農會」提款機旁之監視
    錄影畫面而循線查獲上情。
二、案經苗栗縣警察局苗栗分局報告偵辦。
        證據並所犯法條
一、依下列證據，被告甲○○所涉竊盜、詐欺犯行可堪認定：
  (一)被告甲○○之自白：坦承全部犯罪事實。
  (二)證人丙○○於警詢之陳述：證明車號BJ3-491 號重型機車
      遭竊之事實。
  (三)證人乙○○於警詢之陳述：證明置於車號F2K-826 號重型
      機車置物箱內之皮夾連同其內之信用卡、金融卡、證件遭
      竊，及郵局存款遭盜領6,400元之事實。
  (四)乙○○之郵政存簿儲金簿影本、監視錄影翻拍照片4張、
      照片編號09及10：證明乙○○之郵局存款遭被告以金融卡
      接續盜領共計6,400元之事實。
  (五)苗栗縣警察局車輛協尋電腦輸入單、車輛尋獲電腦輸入單
      、贓物認領保管單、照片編號01及02：證明車號 BJ3-491
      號重型機車遭竊之事實。
二、核被告甲○○所為，刑法第320第1項之竊盜罪嫌，及同法第
    339條之2利用自動付款設備詐欺罪嫌。被告同日接續2 次之
    提款行為，所侵害之法益相同，且數行為於密接之時、地接
    續實施，在刑法評價上難以強行分開，應視為接續犯，而論
    以一罪。其所犯2次竊盜罪嫌及1次利用自動付款設備詐欺罪
    嫌間，犯意各別，行為有異，請分論併罰。又被告前受有期
    徒刑執行完畢後之5 年內，復故意再犯本件有期徒刑以上之
    罪，為累犯，請依法加重其刑。
三、依刑事訴訟法第251條第1項提起公訴。
    此  致
臺灣苗栗地方法院
中    華    民    國    98    年    12    月    25    日
                              檢  察  官  張  文  傑
本件正本證明與原本無異
中    華    民    國    99    年    1     月    13    日
                              書  記  官  林  咨  研
附錄本案所犯法條全文
中華民國刑法第320條
（普通竊盜罪、竊佔罪）
意圖為自己或第三人不法之所有，而竊取他人之動產者，為竊盜
罪，處5 年以下有期徒刑、拘役或5 百元以下罰金。
意圖為自己或第三人不法之利益，而竊佔他人之不動產者，依前
項之規定處斷。
前二項之未遂犯罰之。
中華民國刑法第339條之2
（違法由自動付款設備取得他人之物之處罰）
意圖為自己或第三人不法之所有，以不正方法由自動付款設備取
得他人之物者，處3 年以下有期徒刑、拘役或1 萬元以下罰金。
以前項方法得財產上不法之利益或使第三人得之者，亦同。

司法院資訊處製作；財團法人民間司法改革基金會備份。
